【裁判字號】    89,易,5505
【裁判日期】    900531
【裁判案由】    毒品危害防制條例
【裁判全文】
臺灣高雄地方法院刑事判決                        八十九年度易字第五五五號
    公  訴  人  臺灣高雄地方法院檢察署檢察官
    被      告  甲○○
右列被告因毒品危害防制條例案件，經檢察官提起公訴（八十九年度毒偵字第六八一
七號）及移送併辦（九十年度毒偵字第一八八八號），本院判決如左：
    主  文
甲○○連續施用第二級毒品，處有期徒刑陸月，如易科罰金，以參佰元折算壹日。
扣案之安非他命貳包（毛重０．四公克）及玻璃吸食器壹支，均沒收；上開安非他命
併銷燬之。
    事  實
一、甲○○前因施用第二級毒品甲基安非他命案件，經台灣高雄少年法院先後裁定送
    觀察、勒戒後，均無繼續施用毒品之傾向，由該少年法院分別以八十八年度少調
    字第一九七六號及八十九年度少調字第八六八號不付審理裁定。詎被告仍不知悔
    改，又基於概括犯意，自八十九年五月初起，至九十年三月十三日凌晨三時三十
    五分許回溯二十四小時內之某時（不含警力拘束之時間），連續在高雄縣鳳山市
    ○○路四百五十之一號住處及高雄地區公共廁所內等地施用第二級毒品甲基安非
    他命多次，為警分別於八十九年十月五日上午十一時許、九十年三月十三日凌晨
    二時許，在其右揭住所及高雄縣鳳山市○○路與本館路前二之查獲，並扣得第二
    級毒品甲基安非他命二小包（毛重０．四公克）、玻璃吸食器一支等物。
二、案經高雄縣警察局鳳山分局報請台灣高雄地方法院檢察署檢察官偵查起訴。
    理  由
一、訊據被告甲○○對固坦承施用第二級毒品安非他命，惟辯稱：伊最後一次施用係
    在九十年二月底云云。惟查，被告九十年三月十三日為警查獲後採集之尿液，經
    送高雄縣政府衛生局檢驗結果，呈甲基安非他命陽性反應，此有該局煙毒尿液檢
    驗成績書一紙附卷可稽，而甲基安非他命經口服投與後，約百分之七十於二十四
    小時內可自尿液中排出，又其尿液內含甲基安非他命成分之檢出，與投與甲基安
    非他命的量、個人體質、檢驗儀器之精密度有關，通常採尿化驗是否呈陽性反應
    ，應以投與後二十四小時內所採者為宜，此有行政院生署藥物食品檢驗局（80）
    藥檢醫字第四五二九號函可查，足徵被告確實於九十年三月十三日凌晨三時三十
    五分許，往前回溯二十四小時內某時（不含警力拘束時間），有施用安非他命無
    訛，被告上開辯解，不足採信。又被告前因施用毒品案件，經台灣高雄少年法院
    先後裁定送觀察、勒戒後，均無繼續施用毒品之傾向，由該少年法院分別以八十
    八年度少調字第一九七六號及八十九年度少調字第八六八號不付審理裁定，有上
    開裁定二份在卷可按，其於五年內再犯毒品危害防制條例第十條第二項之罪，係
    屬三犯。本件事證明確，被告犯行堪以認定。
二、查安非他命係毒品危害防制條例第二條第二項所稱之第二級毒品，不得持有、施
    用，被告竟持之以施用，核其所為，係犯毒品危害防制條例第十條第二項之施用
    第二級毒品罪。其持有安非他命後，進而施用，其持有行為應被施用行為所吸收
    ，不另論罪。爰審酌被告前因施用毒品，先後經少年法院二次裁定後，仍不知悔
    改警惕，猶繼續施用毒品，顯見意志不堅，惟其犯罪係自戕行為及施用之時間頗
    長等一切情狀，量處如主文所示之刑，並諭知易科罰金之折算標準，以資懲儆。
    扣安之安非他命二包（毛重０．四公克）係第二級毒品，依毒品危害防制條例第
    十八條第項前段規定，沒收銷燬；另扣案之玻璃吸食器一支，為被告所有，且係
    供被告犯本件之罪所用，依刑法第三十八條第一項第二款規定，宣告沒收。又檢
    察官起訴書雖未論及被告自八十九年十月五日後之犯行，惟該等犯行與檢察官起
    訴部分，具有連續犯關係，屬裁判上一罪，本院自得併予審究，併此敘明。
據上論斷，應依刑事訴訟法第二百九十九條第一項前段，毒品危害防制條例第十條第
二項、第二十條第三項、第十八條第一項前段、刑法第十一條、第五十六條、第四十
一條第一項、第三十八條第一項第二款，罰金罰鍰提高標準條例第二條，判決如主文
中      華      民      國      九十      年      五    月    三十一    日
                                  臺灣高雄地方法院刑事庭
                                      法  官    吳  宏  榮
右正本證明與原本無異。
如不服本判決，應於判決送達後十日內，向本院提出上訴狀。
                                      書記官    呂  怜  勳
中      華      民      國      九十      年      五    月    三十一    日
附錄本案論罪科刑法條：
毒品危害防制條例第十條第二項
施用第二級毒品者，處三年以下有期徒刑。


司法院資訊處製作；財團法人民間司法改革基金會備份。
